臺灣高等法院臺南分院刑事裁定
　　抗　告　人
　　即受處分人　甲○○
上列抗告人因違反道路交通管理處罰條例案件，不服中華民國94
年03月21日台灣嘉義地方法院交通法庭所為裁定（94年度交聲字
第49號，原處分案號：嘉監義字第裁76-Z00000000號），提起抗
告，本院裁定如下：
    主  文
抗告駁回。
    理  由
一、抗告意旨略以：
  (一)按依交通部規定，大貨車應裝設行車紀錄器，目的在於車輛
    有違規超速或肇事時，警方得依該行車紀錄器紀錄，作為是
    否違規依據，且該行車紀錄器，均經監理單位查驗合格，足
    堪作為認定有無違規之證明。反觀警方所使用雷射測速槍，
    因不當使用，或未經常維修檢查，難保該雷射測速器有測定
    偏差可能。因此，抗告人聲請將本件舉發警員所使用雷射測
    速槍及抗告人車輛上行車紀錄器，均送往鑑定，以求公平。
  (二)本件舉發警員所使用雷射測速鎗，既可在遠處即將抗告人車
    輛鎖定，而本件違規時地，道路寬廣視野良好，同時亦為清
    晨05時39分，路上車輛稀疏，則舉發警員為何不當場攔停，
    反而於抗告人行駛2、3公里後，再攔車告發，其執行程序違
    反正當程序。又經抗告人訪查結果，目前警方所使用雷射測
    速槍，經電腦解讀後，均能顯示違規車輛速度及時間，為何
    當抗告人要求警員提出數據時，警員竟回答說：無法提供且
    無必要，要抗告人提出申訴，顯見執勤警員舉發違規事實，
    處理態度及執行行為，均有所偏差云云。
二、按汽車行駛於高速公路或設站管制之道路，而不遵管制規定
    者，處汽車駕駛人新臺幣3000元以上6000元以下罰鍰，道路
    交通管理處罰條例第33條第1項，定有明文。經查：
  (一)抗告人於93年12月08日05時39分，駕駛273-QJ號大貨車，行
    經速限為時速100公里國道一號高速公路北下220公里處時，
    為國道公路警察局第三警察隊警員，以雷達測速照相儀器，
    測得其行車時速為112 公里，經警俟抗告人大貨車行駛至安
    全地點，始攔檢取締等情，為抗告人所不爭，並有國道公路
    警察局93年12月16日交警局交字第Z000-00000號舉發違反道
    路交通管理事件通知單、國道公路警察局第三警察隊94年01
    月11日公警三交字第0940370013號函在卷可憑（詳監理站卷
    一、一０至一一頁）。
  (二)次按交通警察掣單舉發違反道路交通管理處罰條例所列之違
    規事實，本質上為行政處分，係公務員基於職務上之權力，
    依法就特定具體事件所為具有公法上效果之單方行政行為，
    基於公務員為公法上行為具有公信力之原則，該行政行為應
    被推定為真正，其據以依法處分之事實認定，亦為正確。本
    此公信原則，乃立法者賦予行政機關制定違反道路交通事件
    統一裁罰基準及處理細則，使勤務警員得當機處分（如道路
    交通管理處罰條例第七條之二及高速公路交通管制規則第廿
    六條等規定），以達維護交通秩序、安全之行政目的；反之
    ，若謂公務員一切行政行為均需預留證據，以證其實，則國
    家行政勢必窒礙難行。據此，刑事訴訟法就關於犯罪證據有
    關規定，與屬行政秩序罰之交通違規裁罰本旨不合部分，自
    不在準用之列。是若無證據，足資證明執勤警員舉發有誤，
    或有捏造事實違法取締情事，則執勤警員本其維護交通秩序
    、安全職責所為舉發，自應受到合法、正確之推定。本件取
    締警員係使用雷射測速槍，在距離抗告人車輛322.5 公里遠
    處，即以雷射光束瞄準單一受測目標，進行偵測，而測得抗
    告人車速為時速112 公里。準此，抗告人於上揭時地，其行
    車速度為時速112 公里，應無疑義，則抗告人行車速度顯已
    超過國道一號高速公路最高時速100 公里速限規定，而有超
    速不遵守高速公路管制規定之違規行為屬實。
  (三)綜上所述，本件抗告人甲○○，於上述時地，駕駛大貨車行
    駛於高速公路，超速而不遵管制規定之違規事實，應可認定
    。則原處分機關即嘉義區監理所嘉義市○○○○○道路交通
    管理處罰條例第33條第01項規定，對抗告人裁處罰鍰新台幣
    三千元，並依同條例第63條第01項規定，記違規點數一點，
    洵屬適法。
三、至抗告人辯稱：其所駕駛大貨車，並無超速，並提出行車紀
    錄器為證云云。然本件取締當時所使用雷射槍測速器，均經
    原廠檢驗合格始得出廠，並經LTI-20‧20實驗室及野外鑑測
    ，該鑑測報告中譯本，尚經台灣台北地方法院公證，其測量
    目標車輛速率範圍，在每小時負199至正199英哩內，測量目
    標車輛速率精度，為每小時負2至正1英哩，有效測量目標車
    輛距離，為50至600 英呎，當雷射槍測速器十字線瞄準來車
    車頭，如該車輛行駛超速時，雷射槍測速器即予鎖定，並顯
    示與施測者距離，而雷射槍測速器係利用紅外線單點測速，
    不受其他車輛干擾，故其測速結果應可採信，業據證人即本
    件舉發警員王金進於本院提出台灣台北地方法院公證處85年
    認字第9836號認證書及LTI-20‧20實驗室及野外鑑測報告在
    卷可參。而抗告人於上揭時地，行車速度為時速112 公里，
    顯已逾國道一號高速公路最高時速100 公里速限規定，而有
    超速不遵守高速公路管制規定之違規行為，殆無疑義。抗告
    人固提出行車紀錄，以佐其無違規云云。惟該行車紀錄表並
    未載明其紀錄日期，自無從判斷是否確為本件違規日期之行
    車紀錄。何況證人即舉發警員周銘亮於本院證稱：當時抗告
    人拿出行車紀錄卡時，我們也有看，然當時那張也已超速等
    語（詳本院卷二一頁）。是抗告人所提行車紀錄表，尚不足
    為其有利認定。故而，抗告人聲請將本件舉發警員所使用雷
    射測速槍及抗告人車輛上行車紀錄器，均送往鑑定云云。縱
    認抗告人車上行車紀錄器之準確性無誤，仍無法還原抗告人
    違規當時行車紀錄情形。依此，抗告人聲請鑑定云云，自無
    必要，附此說明。
四、又抗告人辯稱：本件舉發警員執行程序，違反正當程序云云
    。查本件舉發警員係於違規地點後方員林收費站處，始攔檢
    取締。而警員執勤時，尤其是舉發駕駛人違規情事，因渠等
    係專業交通警察，自會考量取締現況，有無道路交通管理處
    罰條例第七條之二所列各款，倘當場有不能或不宜攔截製單
    舉發情形時，則會選擇適宜舉發方式。本件警員於測得抗告
    人超速違規行為時，抗告人當時係行駛在內側車道，當時外
    側車道，尚有其他車輛在行駛中，為安全起見，不宜當場攔
    停等情，業據證人即舉發警員周銘亮於本院證述明確（詳本
    院卷十九頁），並為抗告人所坦承（詳本院卷二０），足證
    本件依抗告人違規當時交通情況，確實不宜當場攔停。故本
    件舉發警員，俟抗告人行駛至安全地點，始行攔檢取締，洵
    屬適當，抗告人執此，謂舉發員警執勤行為違法云云，非有
    理由。
五、綜上各情，本院經核，原裁定認事用法，均無違誤，所為裁
    處亦稱妥適。抗告意旨，指摘原裁定不當，依上所述，為無
    理由，應予駁回。
據上論斷，爰依道路交通事件處理辦法第廿六條、刑事訴訟法第
四百十二條，裁定如主文。
中　　華　　民　　國　　94　　年　　5　　月　　 31　　日
                  刑事第六庭 審判長法　官  蔡崇義
　　　　　　　　　　　　　　   　　法  官  吳永宋
　　　　　　　　　　　　　　　   　法  官  董武全
以上正本證明與原本無異。
不得再抗告。
　　　　　　　　　　　　　　　　　 書記官  許美惠
中　　華　　民　　國　　94　　年　　5　　月　　 31　　日
